臺灣臺中地方法院刑事判決　　　　　　　94年度訴字第1242號
公　訴　人　臺灣臺中地方法院檢察署檢察官
被　　　告　甲○○
上列被告因違反毒品危害防制條例案件，經檢察官提起公訴（九
十四年度毒偵字第一二一八號、一七一九號），及臺灣高雄地方
法院檢察署檢察官移送併辦（九十四年度毒偵字第五三九七號、
五七五二號），經本院合議庭裁定由受命法官獨任進行簡式審判
程序，判決如下：
    主    文
甲○○連續施用第一級毒品，累犯，處有期徒刑壹年貳月。扣案
之第一級毒品海洛因（驗餘淨重零點零捌公克）沒收銷燬之、扣
案供前開第一級毒品海洛因包裝用之外包裝袋壹只（空包裝重零
點貳壹公克）、注射針筒肆支均沒收。
    犯罪事實
一、甲○○曾於民國九十年間，因違反毒品危害防制條例案件，
    經臺灣高雄地方法院以九十一年度訴字第二九六三號判決判
    處有期徒刑一年確定，經入監執行，於九十三年八月十日假
    釋付保護管束出監，至九十三年八月十五日始因假釋付保護
    管束期滿，假釋未經撤銷而執行完畢；又前因施用毒品案件
    ，經依臺灣高雄地方法院以八十七年度毒聲字第一二三九號
    裁定送觀察、勒戒後，認無繼續施用毒品之傾向，業經臺灣
    高雄地方法院檢察署檢察官於八十七年七月三十一日，以八
    十七年度偵字第一五四八九號不起訴處分確定；再因施用毒
    品案件，經臺灣高雄地方法院以八十九年度毒聲字第七六八
    二號裁定送觀察、勒戒後，因經評定有繼續施用毒品之傾向
    ，乃依臺灣高雄地方法院八十九年度毒聲字第八七六三號裁
    定令入戒治處所施以強制戒治一年，並經臺灣高雄地方法院
    以八十九年度訴字第二七九八號判決判處有期徒刑九月確定
    。嗣甲○○自送臺灣高雄戒治所強制戒治，已屆滿三月，其
    成效經評定為合格，無繼續戒治之必要，由臺灣高雄地方法
    院以九十年度毒聲字第二一一一號裁定停止戒治，所餘戒治
    期間，付保護管束，嗣又因違反保護管束應遵守事項情節重
    大，由臺灣高雄地方法院以九十年度毒聲字第五０一六號裁
    定撤銷停止戒治，令入戒治處所繼續施以強制戒治，並於九
    十一年五月十一日強制戒治執行完畢而出戒治所；詎甲○○
    仍不知戒絕，於強制戒治執行完畢釋放後五年內，復基於施
    用第一級毒品海洛因之概括犯意，自九十四年一月二十日起
    ，至同年八月二十日止，在臺中市○○路上某加油站公廁內
    及其位於高雄縣旗山鎮○○路一０四巷八號住處，以將海洛
    因摻水稀釋後，再以注射針筒注入體內之方式，約每隔二、
    三日施用第一級毒品海洛因一次，連續施用多次。嗣先於九
    十四年一月三十日晚上八時四十五分許，在其位於臺中縣潭
    子鄉○○路○段七巷四十五號居住處為警查獲，並扣得其所
    有用以施用第一級毒品海洛因使用之注射針筒二支；又於九
    十四年二月十六日晚上七時三十分許，在其位於臺中縣潭子
    鄉○○路○段七巷四十九號居住處為警查獲，並扣得其所有
    之第一級毒品海洛因（驗餘淨重０．０八公克）、供前開第
　　一級毒品海洛因包裝用之外包裝袋一只（空包裝重０．二一
  　公克）及供施用第一級毒品海洛因使用之注射針筒一支；再
    於九十四年五月二十六日下午五時許，因涉嫌竊盜案件為警
    查獲，經帶回高雄縣政府警察局旗山分局建國派出所訊問時
    ，經其同意採其尿液送驗結果呈嗎啡陽性反應；又於同年六
    月六日下午三時三十分許，在高雄縣旗山鎮○○路一二三號
    前，復因涉嫌竊盜案件為警查獲，經帶回高雄縣政府警察局
    旗山分局建國派出所訊問時，在其褲子右口袋中扣得其所有
    供施用第一級毒品海洛因使用之注射針筒一支，另經其同意
    採其尿液送驗結果亦呈嗎啡陽性反應，因而查悉上情。
二、案經臺中縣警察局豐原分局報告臺灣臺中地方法院檢察署檢
    察官偵查起訴暨臺灣高雄地方法院檢察署檢察官移送併案審
    理。
    理    由
一、上揭犯罪事實，業據被告甲○○於警詢、偵查中及本院審理
    時坦承不諱，而被告四次為警查獲後，經警採尿送驗結果，
    確均呈嗎啡陽性反應，有詮昕科技股份有限公司出具之濫用
    藥物尿液檢驗報告二紙及臺灣檢驗科技股份有限公司出具之
    濫用藥物尿液檢驗報告二紙附卷可參，且有上開犯罪事實欄
    所載被告所有供施用之第一級毒品海洛因（驗餘淨重０．０
    八公克）、供前開第一級毒品海洛因包裝用之外包裝袋一只
　　（空包裝重０．二一公克）及供施用第一級毒品海洛因使用
  　之注射針筒共計四支扣案可稽，足見被告自白與事實相符，
    堪予採信。又被告前因施用毒品案件，經依臺灣高雄地方法
    院以八十七年度毒聲字第一二三九號裁定送觀察、勒戒後，
    認無繼續施用毒品之傾向，業經臺灣高雄地方法院檢察署檢
    察官於八十七年七月三十一日，以八十七年度偵字第一五四
    八九號不起訴處分確定；再因施用毒品案件，經臺灣高雄地
    方法院以八十九年度毒聲字第七六八二號裁定送觀察、勒戒
    後，因經評定有繼續施用毒品之傾向，乃依臺灣高雄地方法
    院八十九年度毒聲字第八七六三號裁定令入戒治處所施以強
    制戒治一年，並經臺灣高雄地方法院以八十九年度訴字第二
    七九八號判決判處有期徒刑九月確定。嗣甲○○自送臺灣高
    雄戒治所強制戒治，已屆滿三月，其成效經評定為合格，無
    繼續戒治之必要，由臺灣高雄地方法院以九十年度毒聲字第
    二一一一號裁定停止戒治，所餘戒治期間，付保護管束，嗣
    又因違反保護管束應遵守事項情節重大，由臺灣高雄地方法
    院以九十年度毒聲字第五０一六號裁定撤銷停止戒治，令入
    戒治處所繼續施以強制戒治，並於九十一年五月十一日強制
    戒治執行完畢而出戒治所等情，有臺灣高等法院被告全國前
    案紀錄表、臺灣臺中地方法院檢察署刑案資料查註紀錄表等
    附卷可佐。是本件被告於強制戒治執行完畢釋放後五年內再
    犯本件施用毒品罪，事證已臻明確，被告連續施用第一級毒
    品犯行堪予認定，應依法論科。
二、核被告所為，係犯毒品危害防制條例第十條第一項施用第一
    級毒品罪。被告施用第一級毒品海洛因而非法持有第一級毒
    品海洛因之低度行為，為其施用之高度行為所吸收，不另論
    罪。而被告先後多次施用第一級毒品海洛因之行為，時間緊
    接，所犯罪名相同，顯係基於概括犯意反覆為之，為連續犯
    ，爰依刑法第五十六條之規定論以一罪，並加重其刑。又被
    告自承自九十四年一月二十日起，至同年八月二十日止，約
    每隔二、三日施用第一級毒品海洛因一次，已如前述，公訴
    人雖謂被告僅連續於九十四年一月三十日及同年二月十六日
    ，始有施用第一級毒品海洛因之犯行，然被告其餘所犯之多
    次施用第一級毒品犯行未據公訴人起訴，惟本院認與起訴部
    分有連續犯之裁判上一罪關係，為起訴效力所及，本院自得
    審酌。又併案之臺灣高雄地方法院檢察署九十四年度毒偵字
    第五三九七號、第五七五二號甲○○施用第一級毒品犯行部
    分，雖未經起訴，惟與本件起訴之甲○○施用第一級毒品犯
    行，有連續犯之裁判上一罪關係，本院亦得併予審理。再毒
    品危害防制條例已於九十二年七月九日修正公布，並於九十
    三年一月九日施行，被告犯罪時間在該條例修正施行之後，
    自應適用修正後之毒品危害防制條例規定處理，附此敘明。
    又查被告前於九十年間，因違反毒品危害防制條例案件，經
    臺灣高雄地方法院以九十一年度訴字第二九六三號判決判處
    有期徒刑一年確定，經入監執行，於九十三年八月十日假釋
    付保護管束出監，至九十三年八月十五日始因假釋付保護管
    束期滿，假釋未經撤銷而執行完畢，有被告之刑案資料查註
    紀錄表及臺灣高等法院被告全國前案紀錄表各一份附卷可考
    ，其受有期徒刑執行完畢後，於五年內再犯本件有期徒刑以
    上之罪，為累犯，應加重其刑，並遞加重之。爰審酌被告歷
    經觀察勒戒、強制戒治之處遇措施，猶未能深切體認毒品危
    害己身之鉅，及早謀求脫離毒害之道，反而於出所後伺機再
    犯，未見有何收斂、警惕之意，足徵被告依賴毒品至深，自
    有使其接受相當時期監禁以敦化性情之必要，惟念及被告於
    法院審理時尚能坦承犯行，且施用毒品固戕害個人健康至深
    ，然就他人權益之侵害仍屬有限，及其犯罪目的、手段、智
    識程度等一切情狀，量處如主文所示之刑，以示懲儆。
三、扣案之第一級毒品海洛因（驗餘淨重０．０八公克），係屬
    第一級毒品，應依毒品危害防制條例第十八條第一項前段之
    規定沒收銷燬之。又依毒品危害防制條例第十八條第一項之
    規定，得諭知沒收並銷燬之者，以查獲之毒品及專供製造或
    施用毒品之器具為限，並不及於毒品之外包裝。本件經查獲
    之供前開第一級毒品海洛因包裝用之外包裝袋一只（空包裝
    重０．二一公克）既與毒品分別鑑秤其重量，與毒品即無難
    以析離而無法個別宣告沒收之情事，故應認係被告所有供犯
    罪所用之物，爰依刑法第三十八條第一項第二款之規定宣告
    沒收之（最高法院九十三年度臺上字第二七四三號判決參照
    ）。另扣案之注射針筒共計四支，均係被告所有供施用毒品
    海洛因所用之物，業經其供明在卷，亦均應依刑法第三十八
    條第一項第二款之規定宣告沒收。
據上論斷，應依刑事訴訟法第二百七十三條之一第一項、第二百
九十九條第一項前段，毒品危害防制條例第十條第一項、第二十
三條第二項、第十八條第一項前段，刑法第十一條、第五十六條
、第四十七條、第三十八條第一項第二款，判決如主文。
中　　華　　民　　國　　94　　年　　9 　　月　　14　　日
                  刑事第十三庭  法  官  許月馨
上正本證明與原本無異。
如不服本判決，應於送達後十日內向本院提出上訴狀（須附繕本
），上訴於臺灣高等法院臺中分院。
中　　華　　民　　國　　94　　年　　9 　　月　　15　　日
                                書記官  詹東益
附錄論罪科刑法條
毒品危害防制條例第十條第一項
施用第一級毒品者，處六月以上五年以下有期徒刑。
